臺灣板橋地方法院刑事判決　　　　　　　　　　　　　九十年度易字第二四七三號
　　公　訴　人　臺灣板橋地方法院檢察署檢察官
　　被　　　告　甲○○
　　　　　　　　己○○
　　右二人共同
　　選任辯護人　許進德律師
　　　　　　　　吳佳育律師
右列被告因賭博案件，經檢察官提起公訴（八十八年度偵字第一八三０三號），本院
判決如左：
    主  文
己○○共同連續意圖營利，聚眾賭博，處有期徒刑陸月，併科罰金肆萬伍仟元，有期
徒刑如易科罰金，罰金如易服勞役，均以佰元折算壹日。
甲○○共同連續意圖營利，聚眾賭博，處有期徒刑壹年，併科罰金肆萬伍仟元，罰金
如易服勞役，以佰元折算壹日。
扣案如附表所示之物均沒收。
    事  實
一、甲○○（綽號阿木、茂仔）與己○○為叔嫂關係，二人共同基於營利之概括犯意
    ，自民國八十六年三月間起（起訴書載為自不詳時間起），提供台北縣中和市○○路五七號八樓及十五至十八樓為公眾得出入之場所，私設俗稱「六合彩」之簽
    賭卡號碼，聚集包括丁○○在內之不特定人簽選號碼下注賭博財物，並以000
    00000號等傳真電話號碼供賭客以傳真方式下注簽選，至賭客簽選號碼之方
    式有「二星」、「三星」及「四星」三種，賭客簽選「二星」之賭金自新台幣（
    下同）七十五元至七十七元不等（起訴書載為七十五元至七十八元），簽選「三
    星」之賭金自六十五元至六十七元不等，簽選「四星」之賭金則自六十元至六十
    五元不等，所簽選之號碼用以核對香港特區政府每星期二、四所開出之六合彩當
    期開獎號碼（自八十八年七月一日起增加每星期六開出之開獎號碼），賭客如簽
    中「二星」、「三星」或「四星」可分別得彩金五千三百元、五萬二千元及六十
    五萬元。復基於上開概括犯意，自八十八年五月間起至六月底止，於每週一至週
    五美國職棒進行比賽時經營職棒簽賭，賭客每次簽選勝賽隊伍之賭金最少為一萬
    元，簽中之彩金則為九千元或九千五百元、九千六百元。如未簽中，則所繳交之
    賭金全歸甲○○、己○○所有，並以之為常業。丁○○（業經審結）則基於賭博
    之概括犯意，自八十八年四月間陸續於每週二、四（自八十八年七月一日起增加
    每週六），以傳真方式向甲○○、己○○簽選六合彩號碼，再將簽賭款項匯入己○○、甲○○所指定之銀行帳戶內，如簽中號碼，己○○、甲○○亦會將彩金匯
    入丁○○指定之銀行帳戶內；嗣丁○○於其犯罪行為未被有偵查權限之機關發覺
    前，於八十八年七月二十日向台北市政府警察局信義分局自首並接受裁判，旋經
    警持搜索票於八十八年七月二十九日下午七時許，在台北縣中和市○○路五七號
    八樓及十五樓查獲上情，並扣得如附表所示之物。
二、案經台北市政府警察局信義分局報請台灣板橋地方法院檢察署檢察官偵查起訴。
    理  由
一、訊據被告己○○坦承前開犯行，核與同案被告丁○○供述簽賭情節大致相符，並
    有如附表所示之物扣案可資佐證。
二、訊據被告甲○○則矢口否認有何犯行，並辯稱：其沒有經營六合彩賭博，丁○○
    所交付票號ＱＡ0000000至ＱＡ0000000號之支票三張，乃係丁○○清償其借款所交付，其將支票交予妻丙○○提示，該款項是在八十八年二、三
    月至四、五月間，在台北縣中和市○○路五十一號十四樓其住處，由劉炎琳出面
    向其借款約一百五十萬元，其中一百十萬元劉炎琳說是為丁○○所借，四十萬元
    則為劉炎琳本人所借云云。惟查：
(一)右揭事實業據同案被告丁○○於警訊中供稱：其自八十八年四月初起，因本身對
    六合彩簽賭有興趣，經國中同學劉炎琳（綽號阿扁）介紹，向其姊夫綽號「阿木
    」之甲○○簽賭，並相約見面後，開始以每週二、四傳真六合彩號碼賭博，方式
    是以號碼０一至四七號，分為二星、三星、四星，所開出之號碼與所簽下之號碼
    出現相同之二號即中二星，可向組頭取得所中賭金，其他三星、四星以此類推，
    其簽賭二星每單支號碼為七十六元，簽中可得款五千三百元，簽三星每單支號碼
    為六十七元，簽中可得款五萬二千元，簽四星每單支號碼為六十六元，簽中可得
    款六十五萬元。每遇開牌日十六時四十五分前將欲簽賭之號碼傳真至組頭處，十
    九時五分開牌，翌日下午以組頭告知之匯款帳號將應支付之賭金匯入，贏錢則由
    組頭匯款至其名下帳戶。甲○○所設之簽賭處在台北縣中和市○○路五七號八樓
    及十五至十八樓（另加蓋），其中十五至十八樓除外有電梯，其屋內亦有樓梯可
    通，該處八樓則供給該集團其他成員居住使用，而上述樓層均設有供簽賭之傳真
    機等。其向該集團簽賭六合彩，自八十八年四月一日起至同年七月九日，每週二
    、四簽賭，均在翌日即週三、五匯款往來，皆可在其提供之傳票、存摺內匯款紀
    錄可證明，同年七月一日起增加每週六可簽賭。其在偵查中亦供稱：其從八十八
    年四月間起透過劉炎琳向綽號「阿木」之甲○○簽賭，均以傳真至甲○○家之方
    式簽賭，匯款則係匯到甲○○之妻丙○○或其弟之帳戶內，簽中時甲○○會將錢
    匯入其戶頭內。丁○○在本院審理中復供稱：「（六合彩）向甲○○和戊○○○
    簽賭，他們是個別做，沒有合夥關係，己○○我不認識，沒有向己○○簽過。．
    ．．。我向甲○○簽賭是經由劉炎琳介紹，後來我賭輸錢，比較沒錢後，甲○○
    介紹我向戊○○○簽賭。甲○○經營六合彩和美國職棒，六合彩是每週二、四開
    獎，暑假加上週六開獎，每簽壹支雙星他收我七十五點五元，三星收六十六元，
    四星收六十二到六十元，每中獎雙星得五千三百元，三星五萬二千元，四星六十
    五萬元，美國職棒每天都有，由每天晚上十一點至凌晨一點封牌，甲○○會視強
    弱隊訂出讓分標準，每次最少要押一萬元，如簽中每萬元賠九千五百元或九千六
    百元。戊○○○只有經營六合彩，每簽壹支雙星比甲○○貴零點五元，三星貴二
    元，四星貴五元左右，中獎的賠率相同，甲○○的最便宜，我跟他們二個人簽賭
    都是用傳真機簽賭，我如果要付給甲○○賭金就匯到丙○○和莊益峰的戶頭，如
    果中獎她就會匯到我在一銀復興分行的帳號及我女友陳家玉華銀忠興分行及一銀
    復興分行的帳號，我如果要付給戊○○○賭金就匯到他的帳號三重農會力行分會
    和她朋友的帳號，如果中獎他要匯款給我就匯到我及女友前開帳號。」各等語。
    且被告甲○○之兄李朝宗於偵查中，經檢察官質以是否與甲○○、己○○共同經
    營六合彩時，亦供稱：「我沒有經營，我在做工程，我弟甲○○及己○○在經營
    ，．．．」等語。
(二)發票人丁○○、票號ＱＡ0000000至ＱＡ0000000號、發票日分別
    為八十八年六月二十八日、二十九日、三十日、面額各為二十萬元之支票影本三
    張，據丁○○所供乃其向被告甲○○簽賭六合彩之賭金，經本院查證結果，此三
    張支票係於被告甲○○之妻丙○○之帳戶提示，以上有前開支票影本三張及第一
    商業銀行九十年十一月二十八日一復字第二五四函附卷可稽。被告甲○○雖辯稱
    ，此三張支票乃係丁○○清償借款所交付，其將支票交予妻丙○○提示云云，惟
    依被告甲○○所辯該借款高達一百十萬元，被告甲○○竟未要求立下隻字片語作
    為憑證，亦未能提出丁○○借款之任何證據，顯係臨訟杜撰，所辯非可採信。此
    外丁○○支付被告甲○○簽賭金之支票尚有票號ＱＡ0000000至ＱＡ00
    00000號等八張，金額共二百十萬元，此亦有支票存根八張在卷可憑。丁○○並未與甲○○有其他金錢往來，是丁○○所供上開支票係支付被告甲○○簽賭
    金應可採信。
(三)被告己○○所有遭扣案證物中有八十六年、八十七年、八十八年之支票日曆簿三
    本，其中自八十六年三月十二日起至八十八年六月三十日止，記載有支付「阿茂
    ．港」、「茂仔．港」之支票，共有五十五筆，金額達八百九十六萬八千九百元
    ，記載支付「阿茂」、「茂仔」之支票，共有十七筆，金額達三百四十萬八千九
    百四十元，合計有七十二筆，金額高達一千二百三十七萬七千八百四十元，上開
    支付被告甲○○之支票自八十六年三月十二日起至八十八年六月三十日止，逐月
    都有，每月平均二至四筆，最多五筆，最少亦有一筆。被告己○○不否認上開支
    票係支付予甲○○，惟辯稱上開支票「都是會錢，有很多會，有一萬、二萬」云
    云，惟查，前開扣案之支票日曆簿中，除前述之七十二筆外，另外尚有四十五筆
    ，均載明有用途，其中八十六年一月二十七日「向茂仔換現」、同年二月六日「
    阿茂股東分紅」、同年三月一日「阿茂標到」、同年四月一日「向茂仔換現」（
    二筆）、同年七月二十一日「阿茂借」、同年七月二十五日「阿茂借」、同年八
    月四日「向茂仔換現」、同年八月十九日「阿茂還」、同年九月三日「興仔付茂
    仔」、同年九月十四日「興仔付茂仔」、同年九月十五日「福氣付茂仔」、同年
    九月二十一日「興仔付茂仔」「明仔付茂仔」（各一筆）、同年十月十九日「向
    茂換現」、同年十一月十六日「慶仔、興仔付茂仔」、同年十一月二十五日「向
    茂仔借」、同年十二月七日「向茂仔借」、八十七年一月七日「向茂仔借」、同
    年一月十日「向茂仔換現」、同年一月十四日「向茂仔換」、同年三月七日「向
    茂仔借」、同年五月十二日「茂仔標到」、同年六月十三日「茂仔標到」、同年
    六月十五日「吳太太付茂仔」、同年六月二十四日「吳太太付茂仔」、同年七月
    一日「慶仔付茂仔」、同年七月四日「吳太太付茂」、同年七月十六日「吳太太
    付茂仔」（三筆）、同年七月二十八日「吳太太付茂」、同年十月二日「還茂仔
    」、同年十月十五日「茂仔標到」、同年十月十九日「茂仔給阿梅」、同年十月
    三十日「茂仔標到」、同年十一月十三日「茂仔標到」、八十八年一月十三日「
    茂仔標到」、同年二月十三日「茂仔標到」、同年二月二十七日「茂仔標到」、
    同年四月六日「茂仔借」、同年四月十七日「茂仔標到」、同年五月十七日「茂
    仔標到」、同年六月十六日「茂仔標會」、同年七月十八日「向茂仔借」等。有
    關會錢、換現、借款部分，均已載明於此四十五筆中，其中會錢部分有十二筆，
    金額共達九百八十一萬三千九三十六元，被告己○○所辯支付甲○○會錢之支票
    應係指此部分。自支票日曆簿中所載明之用途對照觀之，前開七十二筆中之五十
    五筆支票，均載明有「港」之字言，顯係被告己○○分配予甲○○之六合彩利潤
    ，另外十七筆雖未特別載明「港」字，但有關會錢、換現、借款之支票之用途均
    已載明，此未載明用途之十七筆支票自其分配之月份及金額與有載明「港」字之
    筆數對照觀之，如有載明「港」字之該月筆數少，則未載明「港」字之該月筆數
    較多，反之亦然，是此十七筆支票亦應係被告己○○分配予甲○○之六合彩利潤
    。職故，被告己○○所辯支票均係支付甲○○會錢云云，顯不可採。
(四)被告己○○雖坦承其有經營六合彩，並供稱係其自己一人經營，惟其就扣案之數
    學公式表上所載「春明」「戴太」「Ａ泉」「阿銘」「洪Ｒ」等約一百餘個編號
    代表何人、「Ａ」「＃」「Ｂ」「％」「Ｃ」及各項下之數字各代表何意、試算
    表上「＆」「Ａ」「Ｂ＊１」「Ｂ＊２」及各項下數字代表何意、全參表是何意
    、記載編號、電話、單價等明細表是何意、電腦如何使用（前開數學公式表、試
    算表、全參表係自電腦磁碟片列印出來，顯示被告等有使用電腦為經營六合彩之
    工具）均不知情，亦不會使用電腦，可見被告己○○一人無自行經營六合彩之能
    力，其必有共犯。再者，被告己○○之夫乙○○與鄭益來於八十七年五月二十六
    日起至同年六月四日止，在台北縣中和市○○街六八巷十四號六樓，共同經營六
    合彩賭博，於八十七年六月四日十九時三十分許為警查獲，並扣得六合彩簽單六
    百七十張、傳真機四十三台、監視器及螢幕各二台、計算機一台等物，經本院判
    處有期徒刑十月確定，此有本院八十七年度易字第三五三五號判決一件附卷可憑
    。按乙○○與鄭益來經營六合彩之地點，係在台北縣中和市○○街六八巷十四號
    六樓，與本件被告等經營之地點係在台北縣中和市○○路五七號八樓及十五至十
    八樓，並不相同，且乙○○經營六合彩所使用之物品業經扣案，故本案扣案物品
    應與該案無關。本院參酌被告丁○○所供其係向被告甲○○簽賭六合彩、李朝宗
    所供被告甲○○與己○○共同經營六合彩及前開支票日曆簿所載己○○分配予甲○○六合彩利潤等情判斷，被告甲○○與己○○應有共同經營六合彩之行為。
三、有關被告等經營六合彩之時間，被告己○○於警訊中供稱「我從本（八十八）年
    七月十五日開始營利迄今，約作四期」（見偵查卷第十五頁）；其在偵查中則供
    稱「（經營）半個月而已。半個月前開始」或「約一、二個月」（見偵查卷第一
    ００、一二０頁），其在本院審理中則拒絕回答。惟據被告丁○○所供其自八十
    八年四月初起即已向被告甲○○簽賭六合彩，且扣案之六合彩帳冊二本，其中所
    載明之日期係起自「二月二十三日」（未載明年度），由上開證據顯示被告經營
    六合彩之時間絕非僅一、二個月。再對照前開分配予甲○○之六合彩利潤，係自
    八十六年三月十二日起至八十八年六月三十日止，有支票日曆簿三本扣案可稽，
    由此可見，被告等經營六合彩之時間至少自八十六年三月間起即開始，應可認定
    ，被告己○○於警偵訊所供係自八十八年七月十五日經營或約做半個月或一、二
    個月云云，均係避重就輕之詞，不足採信。
四、有關賭客簽賭二星、三星、四星之賭金，每人並不相同，自簽賭價碼表觀之，賭
    客簽賭二星之賭金每支自七十五至七十七元間、簽賭三星之賭金每支自六十五至
    六十七元間、簽賭四星之賭金每支自六十至六十五元間，此有簽賭價碼表附卷可
    查。
五、被告等經營六合彩之時間長達二年餘，且被告甲○○分配之利潤高達一千二百餘
    萬元，顯均係恃經營六合彩之收入為其維持生活之主要來源，應係以之為常業。
六、綜上所述，被告甲○○與己○○應有共同經營六合彩賭博之行為，被告甲○○辯
    稱未共同經營云云，核係卸責之詞，不足採信。本件事證明確，被告等共同經營
    六合彩之犯行，應堪認定。
七、核被告甲○○、己○○所為，均係犯刑法第二百六十八條前段之意圖營利供給賭
    博場所罪、同條後段之意圖營利聚眾賭博罪及第二百六十七條之常業賭博罪。所
    犯三罪間係一行為觸犯數罪名之想像競合犯，應依刑法第五十五條從情節較重之
    意圖營利聚眾賭博罪處斷。又渠等經營賭博種類雖有數種，惟侵害社會法益單一
    ，於當期六合彩開獎及美國職棒比賽結束前之多次接續行為，亦為當期犯行之一
    部，均屬單純一罪。其二人有犯意聯絡及行為分擔，為共同正犯。先後多次犯行
    ，時間緊接，罪名及犯罪構成要件均屬相同，顯係基於概括之犯意為之，應依連
    續犯之規定論以一罪，並加重其刑。爰審酌被告等之品性，經營六合彩之時間長
    達二年餘，且獲利豐厚，助長投機風氣，危害社會善良風俗之程度甚鉅，及被告
    己○○犯罪後坦承犯行、被告甲○○犯罪後猶飾詞狡辯毫無悔意等一切情狀，分
    別量處如主文所示之刑，並諭知被告己○○易科罰金及易服勞役、被告甲○○易
    服勞役之折算標準，以資懲儆。另查被告己○○犯罪後，刑法第四十一條業於九
    十年一月四日經立法院修正通過為：「犯最重本刑為五年以下有期徒刑以下之刑
    之罪，而受六個月以下有期徒刑或拘役之宣告，因身體、教育、職業或家庭之關
    係或其他正當事由，執行顯有困難者，得以一元以上三元以下折算一日，易科罰
    金。但確因不執行所宣告之刑，難收矯正之效，或難以維持法秩序者，不在此限
    。併合處罰之數罪，均有前項情形，其應執行之刑逾六月者，亦同。」，並於同
    年一月十日經總統公布，於同年一月十二日生效，比較新舊法之結果，以新法有
    利於被告，依刑法第二條第一項前段之規定，應適用新法，合此敘明。
八、附表編號一至十七所示之物，係被告等所有供犯罪所用之物，編號十八之物，係
    被告等所有供犯罪預備之物，編號十九之物，係被告等因犯罪所得之物，為被告
    己○○供明在卷，均依刑法第三十八條第一項第二、三款宣告沒收。至其餘物品
    或與本件犯罪無直接關係或係非供本件犯罪所用之物，均不予宣告沒收，應由移
    案機關另行處理。
據上論斷，應依刑事訴訟法第二百九十九條第一項前段、刑法第二十八條、第五十六
條、第二百六十八條、第二百六十七條、第五十五條、修正後第四十一條第一項前段
、第四十二條第二項、第三十八條第一項第二、三款、罰金罰鍰提高標準條例第一條
前段、第二條判決如主文。
本案經檢察官馬中琍到庭執行職務
中    華    民    國      九十一      年      一      月    二十二    日
                                      臺灣板橋地方法院刑事第一庭
                                          法  官  毛崑山
右正本證明與原本無異。
如不服本判決，應於判決送達後十日內，向本院提出上訴狀。
                                          書記官  楊灥
中    華    民    國      九十一      年      一      月    二十五    日
附表：
一、港師六合手冊一本
二、六合彩每期開獎號碼簿冊一本
三、支票日曆簿三本
四、六合彩簽單（大、小張）二十張
五、傳真機四台
六、監視器組（含鏡頭）一台
七、六合彩開獎號碼參考簿冊一本
八、電話機一台
九、總帳冊（小本）二本
十、總帳冊（大本）二本
十一、實用支票日曆簿一本
十二、簽賭價碼表三張
十三、簽賭磁碟片二十三片
十四、六合彩手冊一本
十五、監視器二組
十六、電腦一組
十七、計算機二台
十八、六合彩空白簽單六張
十九、新台幣十萬六千五百五十元
